臺灣板橋地方法院刑事判決　　　　　　99年度簡上字第1187號
上　訴　人　丁世瑋
即　被　告
上列上訴人即被告因違反毒品危害防制條例案件，不服本院中華
民國九十九年九月十日九十九年度簡字第七六三０號第一審簡易
判決（聲請簡易易判決處刑案號：九十九年度毒偵字第六０五四
號） ，提起上訴，本院管轄之第二審合議庭判決如下：
    主  文
上訴駁回。
    事實及理由
一、本件經本院審理結果，認原審以上訴人即被告丁世瑋施用第
    二級毒品，處有期徒刑三月，如易科罰金，以新臺幣一千元
    折算一日。扣案之玻璃球吸食器一組沒收之。經核其認事用
    法及量刑均無不當，應予維持，並引用第一審刑事簡易判決
    書記載之事實、證據及理由（如附件）。
二、上訴人即被告丁世瑋經合法傳喚未到庭，惟據其上訴狀所載
    略以：緣民國九十九年七月二十八日零時十分起，由海山刑
    警帶隊，於臺北縣板橋市○○路一七五號之「網腳網咖」執
    行臨檢，當時伊ＬＶ皮包內有一部數位相機、五一二Ｍ記億
    卡（總張數容納量餘六十九張）及二ＧＢ之錄音筆，其電池
    量僅剩一格，且該錄音筆是伊於離開時，開著錄音，放置在
    ＬＶ皮包內，在過程中，警方盤查之言語並涉及誹謗，但伊
    在海山分局四樓羈留室內睡醒，檢查隨身所有物時，發現伊
    的錄音筆沒有錄到整晚過程與對話，伊隨即再試錄時，發現
    錄音筆的電池量增加至二格，另外，數位相機內記億卡容量
    餘數增加到七十張，證明伊就新海派出所做之夜間詢問及遭
    惡言相向之過程所攝照片及錄音內容，被所內人員刪除，違
    反個人資料保密云云。
三、經查：被告於九十九年七月二十八日二時二十分許，在臺北
    縣政府警察局海山分局新海派出所親自洗滌尿瓶後排放尿液
    ，採集尿液至尿瓶並親自封籤一節，業據被告於警詢時供承
    明確，且其於九十九年七月二十八日所採驗之尿液，經送往
    臺灣檢驗科技股份有限公司檢驗，先以酵素免疫分析法初步
    檢驗，再以氣相層析／質譜儀法確認檢驗之方式，呈甲基安
    非他命均陽性反應，有臺北縣政府警察局海山分局毒品案件
    尿液檢體編號及姓名對照表、臺灣檢驗科技股份有限公司九
    十九年八月十三日濫用藥物檢驗報告各一份附卷可稽（見九
    十九年度毒偵字第六０五四號卷第二十頁、第四十四頁），
    復有玻璃球吸食器一組扣案可資佐證，足認被告自白與事實
    相符，堪以採信。又被告上訴意旨另稱伊係於夜間接受新海
    派出所員警之詢問，然由該次警詢筆錄之製作過程以觀，警
    方在製作警詢筆錄之初，被告即已明白表示接受警方之夜間
    詢問，有被告之九十九年七月二十八日警詢筆錄一份（見前
    揭偵查卷第七頁）附卷可稽，則本案警方之詢問自無違背刑
    事訴訟法第一百條之三規定。此外，被告亦辯稱於盤查過程
    中其遭人惡言相向涉及誹謗，及其相機與錄音筆內之資料遭
    警員刪除而有侵害個人隱私等節，均與本案之施用第二級毒
    品犯行，並無關連。本案事證明確，被告施用第二級毒品犯
    行堪以認定。被告猶執前詞提起上訴，為無理由，應予駁回
    。
四、被告經合法傳喚，無正當理由不到庭，依刑事訴訟法第三百
    七十一條之規定，不待其陳述，逕為一造辯論判決。
據上論斷，應依刑事訴訟法第四百五十五條之一第一項、第三項
、第三百六十四條、第三百六十八條、第三百七十一條、第三百
七十三條，判決如主文。
本案經檢察官朱俊銘到庭執行職務。
中    華    民    國   100    年    3     月    16    日
                  刑事第五庭  審判長法  官  胡堅勤
                                    法  官  高增泓
                                    法  官  盧軍傑
上列正本證明與原本無異。
不得上訴。
                                    書記官  梁宜庭
中    華    民    國   100    年    3     月    16    日
附錄本案論罪科刑法條全文：
毒品危害防制條例第十條
施用第一級毒品者，處6 月以上5 年以下有期徒刑。
施用第二級毒品者，處3 年以下有期徒刑。
附件
   臺灣板橋地方法院刑事簡易判決          99年度簡字第7630號
聲  請  人  臺灣板橋地方法院檢察署檢察官
被      告  丁世瑋  男  30歲（民國○○年○月○○日生）
                    身分證統一編號：Ｚ000000000號
                    住臺北縣板橋市○○路431巷4之4號
                    （現另案於臺灣臺北監獄臺北分監執行）
上列被告因毒品危害防制條例案件，經檢察官聲請以簡易判決處
刑（99年度毒偵字第6054號），本院判決如下：
    主  文
丁世瑋施用第二級毒品，處有期徒刑參月，如易科罰金，以新臺
幣壹仟元折算壹日。扣案之玻璃球吸食器壹組，沒收之。
    事實及理由
一、本件犯罪事實及證據，除犯罪事實欄一第11行「及毒品殘渣
    袋1 只」應予刪除，並另補充「玻璃球吸食器1 組」為證據
    資料外，其餘均引用如附件檢察官聲請簡易判決處刑書之記
    載。
二、核被告丁世瑋所為，係犯毒品危害防制條例第10條第2 項之
    施用第二級毒品罪。又其施用第二級毒品甲基安非他命前持
    有第二級毒品甲基安非他命之低度行為，應為施用之高度行
    為所吸收，不另論罪。爰審酌被告前已因施用毒品案件經送
    觀察、勒戒，仍不能戒除毒癮，再次漠視法令禁制而犯本罪
    ，顯見其戒除毒癮之意志薄弱，惟念其犯後坦承犯行，且施
    用毒品所生危害，實以自戕身心健康為主，對於他人生命、
    身體、財產等法益，尚無明顯而重大之實害等一切情狀，量
    處如主文所示之刑，並諭知易科罰金之折算標準，以示懲儆
    。扣案之玻璃球吸食器1 組，為被告所有供犯罪所用之物，
    業經被告陳明在卷，爰依刑法第38條第1 項第2 款之規定併
    予宣告沒收之。
三、依刑事訴訟法第449 條第1 項前段、第3 項、第454 條第2
    項、第450 條第1 項，毒品危害防制條例第10條第2 項，刑
    法第11條前段、第41條第1 項前段、第38條第1 項第2 款，
    逕以簡易判決處刑如主文。
四、如不服本判決，得自收受送達之日起10日內向本院提出上訴
    狀，上訴於本院第二審合議庭（須附繕本）。
中    華    民    國    99    年    9     月    10    日
                      刑事第二十三庭  法  官   曾 淑 娟
上列正本證明與原本無異。
        臺灣板橋地方法院檢察署檢察官聲請簡易判決處刑書
                                    99年度毒偵字第6054號
    被      告  丁世瑋  男  30歲（民國○○年○月○○日生）
                        住臺北縣板橋市○○路431巷4之4號
                        國民身分證統一編號：Ｚ000000000號
上列被告因違反毒品危害防制條例案件，業經偵查終結，認宜聲
請以簡易判決處刑，茲將犯罪事實及證據並所犯法條分敘如下：
        犯罪事實
一、丁世瑋前因施用毒品案件，經臺灣板橋地方法院裁定送觀察
    、勒戒後，因無繼續施用毒品之傾向，於民國98年12月10日
    執行完畢釋放出所，並由本署檢察官以98年度毒偵字第6130
    號案件為不起訴處分確定。復因施用毒品案件，經同院以99
    年度簡字第4557號判處有期徒刑2月確定（不構成累犯）。
    詎其仍不知悔改，復基於施用第二級毒品之犯意，於99年7
    月26日晚間9時許，在臺北縣板橋市○○路431巷4之4號住處
    內，以燒烤玻璃球吸食煙霧方式，施用第二級毒品甲基安非
    他命1次。適警於99年7月28日0時10分許，在臺北縣板橋市
    ○○路175號之「網腳網咖」內而查獲，當場扣得玻璃球吸
    食器1組及毒品殘渣袋1只，復採集其尿液送驗，結果呈安非
    他命類陽性反應，始悉上情。
二、案經臺北縣政府警察局海山分局移送偵辦。
        證據並所犯法條
一、證據清單：
  (一) 被告丁世瑋於警詢及偵查中之自白。
  (二) 臺灣檢驗科技股份有限公司99年8月13日出具之濫用藥物檢
     驗報告及臺北縣政府警察局海山分局毒品案件尿液檢體編號
    （編號B0000000號）及姓名對照表各1紙。
  (三) 本署刑案資料查註紀錄表、全國施用毒品案件紀錄表、矯
     正簡表及本署96年度毒偵字第3710號不起訴處分書各1份。
二、核被告所為，係犯毒品危害防制條例第10條第2項之施用第
    二級毒品罪嫌。扣案之吸食器1組、殘渣袋1只，係被告所有
    並供本件犯罪所用之物，請依刑法第38條第1項第2款、第3
    項宣告沒收。
三、移送意旨另認被告另涉有毒品危害防制條例第11條第7項之
    罪嫌，惟查，該條第3項所謂「專供製造或施用毒品之器具
    」，以該器具係專門供作製造或施用毒品者為限，若通常尚
    可以供他項用途之器具，當非該條文所謂之「專供」，此有
    臺灣高等法院88年度上易字第1422號裁判意旨可資參照。經
    查，扣案之吸食器1組、殘渣袋1只等物，雖為被告所有供其
    施用毒品所用，然觀諸該吸食器照片，尚無法排除可供其他
    用途之用，自難認定其屬專供施用毒品之器具，是移送意旨
    容有誤會，附此敘明。
四、依刑事訴訟法第451條第1項聲請以簡易判決處刑。
    此    致
臺灣板橋地方法院
中    華    民    國    99    年    8     月    27    日
                              檢察官  張  凱  傑
本件正本證明與原本無異
中    華    民    國    99    年     9    月     1    日
                              書記官
附錄本案所犯法條全文
毒品危害防制條例第10條
施用第一級毒品者，處 6 月以上 5 年以下有期徒刑。
施用第二級毒品者，處 3 年以下有期徒刑。